臺灣高等法院臺南分院刑事判決
                                   110年度上易字第369號
上  訴  人  
即  被  告  張文龍




上列上訴人因竊盜案件，不服臺灣雲林地方法院110年度訴字第4
6號中華民國110年3月31日第一審判決（起訴案號：臺灣雲林地
方檢察署109年度偵字第949號），提起上訴，本院判決如下：
    主  文
上訴駁回。
    事  實
一、張文龍意圖為自己不法之所有，基於竊盜之各別犯意，分別
    為下列行為：
㈠、於民國105 年11月間某日，在雲林縣○○市○○街0 號前，徒手
    竊得林麗娟所有之捷安特廠牌腳踏車1 輛（價值新臺幣【下
    同】5,600 元，業已發還）。
㈡、於107 年7 月間某日，在雲林縣○○市○○街00號○○○市場附近○○
    路與○○街口，徒手竊得何秉翰所有之電動自行車1 輛（價值
    約18,000元，業已發還）。
㈢、於108 年6 月22日晚間9 時30分前之某時許，在雲林縣○○市○
    ○○路000 號前，徒手竊得魏守志所有之USMAY廠牌腳踏車1 
    輛（價值約4,500元，業已發還）。
㈣、嗣經警於109 年2 月3 日上午8 時30分許，持臺灣雲林地方
    法院核發之109 年聲搜字第46號搜索票，至張文龍之雲林縣
    ○○市○○里○○0 號之住處執行搜索，扣得上開腳踏車2 輛、電
    動自行車1 輛，始悉上情。
二、張文龍於109 年2 月3 日上午8 時30分許，見雲林縣警察局
    ○○分局○○派出所警員溫士賢、蔡旻諭、張峯碩、蔡育禎均身
    著制服，持本院核發之上開搜索票至其前揭住處依法執行搜
    索職務，其明知所飼養之犬隻具有攻擊性，竟基於對公務員
    依法執行職務時施強暴及傷害之犯意，於警員依法執行搜索
    職務之過程中，未依警員令其繫好犬隻之要求，反而將犬隻
    之繫繩鬆開，放任犬隻於其上揭住處內自由活動，該犬隻於
    警員依法執行搜索職務之過程中，除向警員吠聲外，復撲咬
    警員蔡旻諭、張峯碩、蔡育禎，致警員蔡旻諭受有右小腿撕
    裂傷、張峯碩受有左大腿撕裂傷、蔡育禎則受有左大腿撕裂
    傷之傷害，而以此強暴方式，妨害員警蔡旻諭、張峯碩、蔡
    育禎執行職務（此傷害及妨害公務想像競合部分，因未據上
    訴已告確定）。
    理  由
壹、本院審理範圍之說明：
    按上訴得對於判決之一部為之，未聲明為一部者，視為全部
    上訴，修正前刑事訴訟法第348 條第1 項定有明文。民國11
    0 年6 月16日修正公布、同年月18日施行之刑事訴訟法第34
    8 條第1 項規定「上訴得對於判決之一部為之」，並刪除修
    正前同條項後段之「未聲明為一部者，視為全部上訴」之規
    定，同時修正之刑事訴訟法施行法第7 條之13規定「中華民
    國110 年5 月31日修正通過之刑事訴訟法施行前，已繫屬於
    各級法院之案件，於施行後仍適用修正前刑事訴訟法第348
    條規定；已終結或已繫屬於各級法院而未終結之案件，於施
    行後提起再審或非常上訴者，亦同」，本件係於上述修法施
    行前繫屬於第一審法院，依修正後刑事訴訟法施行法第7 條
    之13規定，仍適用修正前刑事訴訟法第348 條之規定，先此
    敘明。本件依被告所提出之刑事上訴理由狀，已聲明係針對
    本案3件竊盜罪部分不服提起上訴，傷害案沒有問題等語（
    見本院卷第9頁），且於本院準備程序中亦當庭陳稱：「（
    問：本件僅對竊盜部分上訴，沒有提傷害部分的上訴？）對
    。」等語（見本院卷第76頁），是被告上訴既已聲明係對於
    原判決之一部提起上訴，依法自應認其僅對於原判決犯罪事
    實欄一之3件竊盜部分所處之罪刑部分，提起第二審上訴，
    而為本院之審理範圍。至原判決犯罪事實欄二傷害及妨害公
    務罪想像競合所處有期徒刑3月（得易科罰金）部分，則因
    未據被告、檢察官提起上訴而已告確定，自不在本院審理範
    圍，併予敘明。
貳、證據能力：
    本判決下列所引用被告以外之人於審判外之陳述（包括書證
    ），檢察官及被告於本院審理時均表示不爭執其證據能力，
    同意作為證據等語（見本院卷第80頁），本院審酌上開證據
    資料製作時之情況，並無違法不當或證明力明顯過低之瑕疵
    ，認為以之作為證據應屬適當，依刑事訴訟法第159條之5第
    1項之規定，應認前揭證據資料有證據能力。至本判決所引
    用之非供述證據，亦查無非法或不當取證之情事，復為證明
    本件犯罪事實所必要之重要關係事項，並經本院依法進行調
    查，是依刑事訴訟法第158條之4反面規定，應認均有證據能
    力，合先敘明。
叁、實體方面：
一、訊據被告就告訴人林麗娟、被害人魏守志所有之腳踏車各1
    輛，及告訴人何秉翰所有之電動自行車1輛，各是於事實欄
    所載之時、地遭竊，嗣警方係在被告之住處扣得前開遭竊之
    2輛腳踏車及1輛電動自行車等情，固不爭執，惟矢口否認有
    何竊盜犯行，辯稱：那都是2、3年前，伊向別人買的，買的
    時候不知道是贓物，是警察說那是贓物伊才知道，警察搜索
    及做筆錄有問題，因警察做筆錄時，螢幕上看都做好了，都
    不是伊講的。且警察搜索後扣押物清單沒有給伊看，監視器
    主機與本案沒有關係卻也被帶走云云。經查：
（一）本件告訴人林麗娟、被害人魏守志所有之腳踏車各1輛，
      及告訴人何秉翰所有之電動自行車1輛，各是於事實欄所
      載之時、地遭竊，嗣經警於109 年2 月3 日上午8 時30分
      許，持原審法院核發之109 年聲搜字第46號搜索票，至被
      告位於雲林縣○○市○○里○○0 號之住處執行搜索後扣得等情
      ，業據被告所不爭執（見本院卷第80、110頁），核與證
      人即告訴人林麗娟、被害人魏守志、告訴人何秉翰等人於
      警詢時證述之情節相符（見警卷第23至24頁、第21至22頁
      、偵卷第183至184頁），並有雲林縣警察局○○分局○○派出
      所搜索扣押筆錄、扣押物品目錄表（警卷第31至37頁）、
      被害人魏守志、告訴人林麗娟、何秉翰具領之贓物認領保
      管單（警卷第41、43頁、偵卷第185 頁）、現場及扣案物
      品照片（警卷第63至73頁）、警員搜索現場之錄影畫面光
      碟（置於偵卷最末頁之臺灣雲林地方檢察署偵查錄音光碟
      存放袋內）、臺灣雲林地方法院109 年聲搜字第46號搜索
      票（警卷第29頁）、現場搜索錄影畫面截取照片（警卷第
      55至61頁）、告訴人何秉翰所有之電動自行車之GIANT 捷
      安特網站車籍資料查詢（偵卷第187 頁）等在卷可參，是
      此部分之事實，首堪認定。
（二）又上開3台車輛，均為被告於雲林縣○○市所竊得等情，業
      據被告於偵查中自承：「（問：是否承認涉犯竊盜罪？）
      （沉默）就108年走到腳痛，看到路邊白色那台就騎走了
      ，另台煞車壞掉那台就很久沒騎了。（問：這3台車是否
      都你偷的？）詳細我記不清楚。...（問：是否承認涉犯
      竊盜罪？）」是，但我不記得詳細時間地點。（問：這3
      台是否你在路邊隨手牽走的？）是。（問：這3台腳踏車
      是否都在○○市順手牽走的？）是。（問：煞車壞掉那台何
      時偷？）2、3年前。（問：電動自行車何時偷？）這台較
      久。（問：失主稱他於105年11月1日失竊，意見？）無意
      見」（見偵卷第22、23頁）。另被告於原審準備程序及審
      理中亦均自承：「（問：被告對於起訴書所載之犯罪事實
      ，有無意見，是否承認？）我全部認罪。（問：你就檢察
      官起訴書犯罪事實一㈠所記載之時間、地點及偷竊的方式
      ，均無意見？）時間、地點我想不起來了，其餘我沒有意
      見。...（問：就上開認罪的表示，是否是出於你自己的
      自由意志，沒有人脅迫你或強制你要作這樣的表示？）沒
      有人逼我，也沒有強制我。...（問：是否承認被訴的犯
      罪事實？）承認。」（見原審卷第112至113、118頁）。
      且被告於本院審理時亦供述：地檢署跟法院的筆錄都實在
      等語（見本院卷第111頁）。故被告於偵查及原審中就本
      件3次竊盜犯罪事實之自白供述，乃具有任意性，且與事
      實相符，應堪採信。
（三）被告雖於本院辯稱：警察做筆錄時，螢幕上看都做好了，
      都不是伊講的云云。然查：原審及本院均未採用被告之警
      詢筆錄作為認定本件竊盜部分犯罪事實之依據，而僅採被
      告之偵訊筆錄及原審之準備程序及審理筆錄，為認定本件
      竊盜部分犯罪事實之依據，故其上開所辯，並無足採。另
      被告再辯稱：警察搜索後扣押物清單沒有給伊看，監視器
      主機與本案沒有關係卻也被帶走云云。然被告已於本院審
      理時自稱：對搜索票沒有意見，對警察執行搜索也沒有意
      見等語（見本院卷第110頁），且被告有當場受領扣押物
      品收據等情，亦有雲林縣警察局○○分局扣押物品收據1份
      在卷可參（見警卷第39頁），是本件雲林縣警察局○○分局
      搜索扣押之程序，自難認於法有違。至監視器主機雖有經
      搜索扣案，然與本案無關，原審審理後，亦未宣告沒收，
      故被告就扣押物品清單、監視器主機部分之辯解，亦屬無
      據，難以採信。末被告辯稱：那3台車均是在2、3年前伊
      向別人買的，買的時候不知道是贓物云云，不僅與前開被
      告於偵查及原審中之自白供述，並不相符，且復未能明確
      說明在其住處所查扣之本件被害人魏守志、告訴人林麗娟
      、告訴人何秉翰所失竊之3台車輛實際來源為何，以供本
      院查證，是其此部分之辯解，亦屬無稽，無從憑採。
（四）綜上所述，本案被告前揭所辯，顯係事後卸責之詞，不足
      採信。本案事證明確，被告上開3次竊盜犯行，均洵堪認
      定，應依法論科。
二、論罪：
（一）按「行為後法律有變更者，適用行為時之法律。但行為後
      之法律有利於行為人者，適用最有利於行為人之法律」，
      刑法第2 條第1 項定有明文。經查，被告為事實欄一、㈠
      、㈡所示之竊盜行為後，刑法第320 條第1 項經立法院修
      正，於108 年5 月29日公布，並自同年月31日施行。修正
      前刑法第320 條第1 項規定：「意圖為自己或第三人不法
      之所有，而竊取他人之動產者，為竊盜罪，處5 年以下有
      期徒刑、拘役或5 百元以下罰金」，修正後則規定：「意
      圖為自己或第三人不法之所有，而竊取他人之動產者，為
      竊盜罪，處5 年以下有期徒刑、拘役或50萬元以下罰金」
      ，而提高罰金之刑度，經新舊法比較之結果，修正後之規
      定不利於被告，是依刑法第2 條第1 項前段規定，被告就
      事實欄一、㈠、㈡所載之竊盜犯行，應適用行為時即修正前
      刑法第320 條第1 項規定論處。是核被告就事實欄ㄧ㈠、㈡
      所為，均係犯修正前刑法第320 條第1 項之竊盜罪；就事
      實欄一㈢所為，係犯刑法第320 條第1 項之竊盜罪。又被
      告所犯上開3 次竊盜罪，因犯意有別，行為互殊，應予分
      論併罰。　　　
（二）被告前因竊盜案件，經法院各判處有期徒刑4月、6月、4
      月、6月確定後，經臺灣雲林地方法院以104年度聲字第34
      1 號裁定定應執行刑為有期徒刑1 年3 月確定，於105 年
      1 月25日縮刑期滿執行完畢，有被告之臺灣高等法院前案
      紀錄表附卷可證。是被告於受徒刑之執行完畢後，5 年內
      故意再犯本案事實欄一㈠至㈢之各罪，均已符合累犯之要件
      ，且被告前已有多次竊盜犯行，顯見其先前經歷竊盜案件
      之偵、審程序，無法對其產生警惕作用，故本院認被告於
      受徒刑之執行完畢後，5 年內故意再犯與先前竊盜案件罪
      質同一之本案事實欄一㈠至㈢所載之竊盜犯行，應依刑法第
      47條第1 項規定，論以累犯，並均依法加重其刑。
肆、上訴駁回之理由：　
　　原審以被告犯行明確，適用刑事訴訟法第273 條之1 第1 項
    、第299 條第1項前段，刑法第2 條第1 項前段、第135 條
    第1 項、第277 條第1 項、第320 條第1 項（修正前）、第
    320 條第1 項、第55條前段、第51條第5 款、第6 款、第47
    條第1項、第41條第1 項前段，刑法施行法第1 條之1 第1 
    項、第2 項前段等規定，論以被告犯修正前之刑法第320條
    第1項之竊盜罪2次、及犯刑法第320條第1項之竊盜罪1次，
    並敘明是以行為人責任為基礎，審酌被告欠缺尊重他人財產
    權之觀念，竊取被害人魏守志、告訴人林麗娟、告訴人何秉
    翰之交通工具，造成被害人魏守志、告訴人林麗娟、告訴人
    何秉翰生活上之不便，並受有財產上之損害，並慮及被告犯
    後終能坦認犯行，態度非劣，並考量被告所竊得之腳踏車2 
    輛、電動自行車1 輛，業已分別合法發還給被害人魏守志、
    告訴人林麗娟、告訴人何秉翰，此有被害人魏守志、告訴人
    林麗娟、告訴人何秉翰具領之贓物認領保管單（見警卷第41
    、43頁、偵卷第185 頁）在卷可考，及斟酌被告自陳為高職
    畢業之智識程度，未婚無子女，目前一個人住，父親、胞弟
    偶爾會返家與其同住，現在是擔任○○，每月收入約2 萬4 千
    元之家庭生活經濟狀況，並考量檢察官、被害人魏守志、告
    訴人林麗娟、何秉翰對被告刑度之意見後，分別量處原審判
    決附表編號1至3所示之刑（即拘役20日、有期徒刑3月、拘
    役20日），及就所處2拘役刑部分，定其應執行刑為拘役30
    日，另就所處有期徒刑3月部分，另與傷害罪（已確定）所
    處之有期徒刑3月，定其應執行刑為有期徒刑4月，並均諭知
    如易科罰金之折算標準，以資懲儆。復敘明本案被告所竊得
    之腳踏車2 輛、電動自行車1 輛，已分別合法發還給被害人
    魏守志、告訴人林麗娟、告訴人何秉翰，業如前述，爰依刑
    法第38條之1 第5 項規定，不予宣告沒收。經核認事用法俱
    無不合，量刑亦屬妥適。被告上訴意旨，仍執陳詞否認犯罪
    ，為無理由，本院已指駁詳如前述，自應駁回其上訴。
據上論斷，應依刑事訴訟法第368條，判決如主文。
本案經檢察官江金星、廖易翔提起公訴，檢察官王全成到庭執行
職務。
中　　華　　民　　國　　110 　年　　10　　月　　12　　日
                  刑事第四庭    審判長法  官  郭玫利
　　　　　　　　　                    法  官  陳金虎  　
                                      法　官  林臻嫺
以上正本證明與原本無異。
不得上訴。
　　　　　　　　　　　　　　　　　　　書記官  楊宗倫　　
中　　華　　民　　國　　110 　年　　10　　月　　12　　日
附錄本案論罪科刑法條全文：
中華民國刑法第320條：
意圖為自己或第三人不法之所有，而竊取他人之動產者，為竊盜
罪，處5年以下有期徒刑、拘役或50萬元以下罰金。
意圖為自己或第三人不法之利益，而竊佔他人之不動產者，依前
項之規定處斷。
前二項之未遂犯罰之。